pl: Typ mikrometru: Ostrzowy; Otworowy; Głębokościowy; Dyskowy; Rowkowy; Wewnętrzny; Zewnętrzny; Śrubowy; Inne
ru: Тип микрометра: Лезвие; Отверстие; Глубина; Диск; Канавка; Внутри; Снаружи; Винт; Другое
da: Mikrometertype: Klinge; Borehul; Dybde; Skive; Rille; Indvendigt; Udvendigt; Skrue; Andet
pt-PT: Tipo de micrómetro: Lâmina; Orifício; Profundidade; Disco; Sulco; Interior; Exterior; Parafuso; Outro
th: ประเภทของครมิเตอร์: ปากแบน; วัดรู; ความลึก; จาน; ร่อง; ด้านใน; ด้านนอก; สกรู; อื่นๆ
es: Tipo de micrómetro: Cuchilla; Calibre; Profundidad; Disco; Ranura; Interior; Exterior; Tornillo; Otros
de: Mikrometertyp: Blatt; Bohrung; Tiefe; Scheibe; Rille; Innen; Außen; Schraube; Sonstiges
fi: Mikrometrin tyyppi: Terä; Sisäläpimitta; Syvyys; Levy; Ura; Sisäpuolella; Ulkopuolella; Ruuvi; Muu
zh-CN: 千分尺类型: 刀片; 孔径; 深度; 盘型; 沟槽; 内径; 外径; 螺旋; 其他
sk-SK: Typ mikrometra: Čepeľ; Otvor; Hĺbka; Disk; Drážka; Vnútri; Vonku; Skrutkový; Iné
nb: Mikrometertype: Blad; Borehull; Dybde; Plate; Rille; Innvendig; Utvendig; Skrue; Annet
zh-TW: 千分尺類型: 刀片; 孔徑; 深度; 碟盤; 溝槽; 內側; 外側; 螺旋式; 其他
tr: Mikrometre tipi: Bıçak; Delik; Derinlik; Disk; Oluk; İç; Dış; Vida; Diğer
vi: Loại dụng cụ đo vi lượng: Lưỡi; Lỗ khoan; Độ sâu; Đĩa; Rãnh; Bên trong; Bên ngoài; Đinh vít; Khác
hu: Mikrométer típusa: Penge; Furat; Mélység; Tárcsa; Horony; Belül; Kívül; Csavar; Egyéb
lt-LT: Mikrometro tipas: Smailais sraigtais; Angos; Gylio; Diskinis; Griovelio; Vidinis; Išorinis; Sraigtinis; Kita
el: Τύπος μικρομέτρου: Λεπίδα; Οπή; Βάθος; Δίσκος; Εγκοπή; Εσωτερικό; Εξωτερικό; Βιδωτή; Άλλο
pt-BR: Tipo de micrômetro: Bife da lâmina; Furo; Profundidade; Disco; Groove; Interno; Externo; Parafuso; Outro
ko: 마이크로미터 유형: 블레이드; 보어; 뎁스; 디스크; 그루브; 인사이드; 아웃사이드; 스크류; 기타
sv: Mikrometertyp: Blad; Borr; Djup; Disk; Räffla; Insida; Utsida; Skruv; Övrigt
ro-RO: Tip micrometru: Lamă; Alezaj; Adâncime; Disc; Canelură; Interior; Exterior; Șurub; Altele
en: Micrometer type: Blade; Bore; Depth; Disc; Groove; Inside; Outside; Screw; Other
fr: Type de micromètre: Lame; Alésage; Profondeur; Disque; Rainure; Intérieur; Extérieur; Vis; Autre
ja: マイクロメーターのタイプ: ブレード; ボア; デプス; ディスク; グルーブ; 内側; 外側; ネジ; その他
hr-HR: Vrsta mikrometra: Oštrica; Bušenje; Dubina; Disk; Utor; Unutarnji; Vanjski; Vijak; Ostalo
sl-SI: Vrsta mikrometra: Ozke merilne konice; Merjenje premera; Globinski; Disk; Utorni; Notranji; Zunanji; Navojni; Drugo
cs: Typ mikrometru: Čepel; Otvor; Hloubka; Kotouč; Drážka; Vnitřní; Vnější; Šroub; Jiné
bg-BG: Тип микрометър: Острие; Отвор; Дълбочина; Диск; Жлеб; Вътрешен; Външен; Винт; Други
it: Tipo micrometro: Lama; Foro; Profondità; Disco; Scanalatura; Interno; Esterno; Vite; Altro
nl: Type micrometer: Blad; Boring; Diepte; Schijf; Groef; Binnen; Buiten; Schroef; Andere